【裁判字號】    97,易,232
【裁判日期】    970310
【裁判案由】    竊盜
【裁判全文】
臺灣高雄地方法院刑事判決               97年度易字第232號
公  訴  人  臺灣高雄地方法院檢察署檢察官
被      告  甲○○
                    （現另案於臺灣高雄第二監獄執行中）
上列被告因竊盜案件，經檢察官提起公訴（96年度偵字第30031
號），嗣因被告就被訴事實為有罪之陳述，經本院合議庭裁定由
受命法官獨任依簡式審判程序審理，判決如下：
    主  文
甲○○犯竊盜罪，處有期徒刑肆月，減為有期徒刑貳月。又犯夜
間侵入住宅竊盜罪，處有期徒刑柒月，應執行有期徒刑捌月。
    事  實
一、甲○○前因竊盜案件，經台灣台南地方法院以94年簡字第
    1783號判處拘役55日確定，於民國94年12月19日易科罰金執
    行完畢（不構成累犯）。詎仍不知悔改，竟意圖為自己不法
    所有，於（一）95年12月某日下午，至丁○○位於臺南縣鹽
    水鎮○○路12巷52號2 樓租屋處之大門前試開，見大門未上
    鎖遂啟該門進入（侵入住宅部分未據告訴），竊取丁○○所
    有放於2 樓租屋處抽屜內之佳能（CANON） 廠牌數位相機1
    台，得手後離去；（二）另於96年6 月29日晚間8 時30分許
    ，見丙○○○位於臺南縣新營市○○路148 －2 號住處之大
    門未鎖，即開啟該門進入該宅，而竊取丙○○○所有放置於
    客廳桌上之東方（ORIENT）廠牌手錶1 只，得手後正欲離去
    之際，適丙○○○返家發現並報警處理，乃循線查悉上情，
    並經甲○○在有偵查權限之機關發覺犯罪前，即向員警坦承
    有竊取丁○○之數位相機，而接受裁判，並向丁○○查證後
    ，得悉上情。
二、案經台南縣政府警察局新營分局報告臺灣臺南地方法院檢察
    署呈請臺灣高等法院檢察署核轉臺灣高雄地方法院檢察署檢
    察官偵查起訴。
    理  由
一、本件被告所犯係死刑、無期徒刑、最輕本刑為3 年以上有期
    徒刑以外之罪，其於準備程序中就被訴事實為有罪之陳述，
    經法官告知簡式審判程序之旨，並聽取公訴人及被告之意見
    後，本院合議庭認宜進行簡式審判程序，依刑事訴訟法第
    273 條之1 合議裁定由受命法官獨任進行簡式審判程序，合
    先敘明。
二、上揭事實，業據被告甲○○於本院審理時坦承不諱，且與證
    人即被害人丁○○於警詢之證述及丙○○○於警詢、偵查之
    證述互核相符，並有查獲照片5 紙、扣押筆錄、扣押物品目
    錄表、贓證物認領保管單各2 份附卷可憑，足認被告之自白
    與事實相符，應堪採信。從而，本件事證明確，被告犯行洵
    堪認定，應依法論科。
三、核被告就犯罪事實（一）所為，係犯刑法第320 條第1 項之
    竊盜罪；就犯罪事實（二）所為，係犯刑法第321 條第1 項
    第1 款夜間侵入住宅竊盜罪。被告就犯罪事實（一）之竊盜
    ，係在有偵查權限之員警發現竊盜犯罪嫌疑前，即由被告向
    員警坦承無誤，並取出數位相機後，再向被害人確認屬實，
    有警詢筆錄附卷可參，是被告之行為合於刑法第62條自首要
    件，堪予認定，爰依刑法第62條前段規定，減輕其刑。被告
    所犯上開二罪，時間相隔半年，侵害法益不同，犯意有別，
    應予分論並罰。爰審酌不思以正途賺取金錢，而為本件犯行
    ，前因竊盜案件經判處拘役55日確定，復因業務侵占、偽造
    有價證券罪經判處有期徒刑8 月、3 年4 月確定，現在監執
    行中，有臺灣高等法院被告前案紀錄表在卷可憑，素行不佳
    ，且以試開他人住宅大門之方式，以決定行竊對象，實不可
    取，惟犯後坦承犯行，態度尚可，所竊物品價值非鉅，均經
    被害人領回等一切情狀，分別量處如主文所示之刑。又被告
    就犯罪事實（一）部分之犯罪時間均在96年4 月24日以前，
    合於減刑條件，爰依中華民國96年罪犯減刑條例第2 條第1
    項第3 款之規定，減其宣告刑，並與犯罪事實（二）之部分
    定應執行刑。
據上論斷，應依刑事訴訟法第273 條之1 第1 項、第299 條第1
項前段，刑法第320 條第1 項、第321 條第1 項第1 款、第62條
、第51條第5 款，刑法施行法第1 條之1 ，中華民國96年罪犯減
刑條例第2 條第1 項第3 款、第7 條，判決如主文。
本案經檢察官乙○○到庭執行職務。
中    華    民    國    97    年    3     月    10    日
                  刑事第十六庭  法  官    梁淑美
以上正本證明與原本無異。
如不服本判決應於收受本判決後10日內向本院提出上訴書狀，並
應敘述具體理由，如未敘述上訴理由者，應於上訴期間屆滿後20
日內補提理由書狀於本院（均須按他造當事人之人數附繕本）「
切勿逕送上級法院」。
中    華    民    國    97    年    3     月    10    日
                                書記官    林麗文
附錄本判決論罪之法條：
中華民國刑法第320條
（普通竊盜罪、竊佔罪）
意圖為自己或第三人不法之所有，而竊取他人之動產者，為竊盜
罪，處 5 年以下有期徒刑、拘役或 5 百元以下罰金。
意圖為自己或第三人不法之利益，而竊佔他人之不動產者，依前
項之規定處斷。
前二項之未遂犯罰之。
中華民國刑法第321條
（加重竊盜罪）
犯竊盜罪而有左列情形之一者，處六月以上、五年以下有期徒刑
：
一、於夜間侵入住宅或有人居住之建築物、船艦或隱匿其內而犯
    之者。
二、毀越門扇、牆垣或其他安全設備而犯之者。
三、攜帶兇器而犯之者。
四、結夥三人以上而犯之者。
五、乘火災、水災或其他災害之際而犯之者。
六、在車站或埠頭而犯之者。
前項之未遂犯罰之。


司法院資訊處製作；財團法人民間司法改革基金會備份。
